# 外币折算，预付款项和预收款项属于哪一类呢

提问人：原来你就在这里 时间：2016-06-27 13:26:23
请问各位老师： 在日常账务核算中，将外币计价项目折算到本单位记账本位币，非货币性项目的核算分 3 类： （ 1 ）以历史成本计量的外币非货币性项目； （ 2 ）以成本与可变现净值孰低计量的存货； （ 3 ）以公允价值计量的外币非货币性项目。 请问预付款项和预收款项属于哪一类呢？

回答人：chenyiwei
首先要搞清楚：你所问的问题是哪种情况：（ 1 ）在日常账务核算中，将外币计价项目折算到本企业的记帐本位币金额；还是（ 2 ）
将境外子公司以外币编制的报表折算到母公司的报告货币？ 如果是（ 1 ），则预收、预付项目应属于“以历史成本计量的外币非货币性项目”；如果是（ 2 ），则不作该区分，所有资产、负债项目一律按照期末即期汇率折算到母公司的报告货币。